臺灣板橋地方法院刑事判決　　　　　　 100年度訴字第1909號
公　訴　人　臺灣板橋地方法院檢察署檢察官
被　　　告　葉冠廷
上列被告因違反毒品危害防制條例案件，經檢察官提起公訴（10
0 年度毒偵字第4747號) ，被告於本院準備程序中就被訴事實為
有罪之陳述，經本院合議庭裁定由受命法官獨任進行簡式審判程
序，判決如下：
    主  文
葉冠廷施用第一級毒品，累犯，處有期徒刑捌月，扣案之第一級
毒品海洛因貳包( 驗餘淨重零點貳柒伍公克) 均沒收銷燬；扣案
之注射針筒壹支及包裝上揭毒品之塑膠袋貳只均沒收。又施用第
二級毒品，累犯，處有期徒刑肆月。應執行有期徒刑拾月，扣案
之第一級毒品海洛因貳包( 驗餘淨重零點貳柒伍公克) 均沒收銷
燬；扣案之注射針筒壹支及包裝上揭毒品之塑膠袋貳只均沒收。
    事  實
一、葉冠廷(一)前因施用毒品案件，經送觀察、勒戒後，認無繼續
    施用毒品之傾向，經臺灣板橋地方法院檢察署檢察官以87年
    度偵字第17512 號為不起訴處分確定；(二)復於前揭觀察、勒
    戒執行完畢釋放後5 年內，因施用毒品案件，經本院以91年
    度毒聲字第92號裁定經送觀察、勒戒後，認有繼續施用毒品
    之傾向，再由本院以91年度毒聲字第1110號裁定令入戒治處
    所施以強制戒治，於民國91年12月13日停止其處分出監，於
    92 年4月1 日戒治期滿執行完畢，其同次施用毒品犯行，並
    經本院以91年度訴字第831 號判決判處有期徒刑4 月、7 月
    ，應執行有期徒刑9 月確定，並與其另案所犯竊盜案件合併
    執行，於93年2 月19日因假釋出監，所餘刑期交付保護管束
    ，於93年7 月13日保護管束期滿，假釋未經撤銷，未執行之
    刑以已執行論。(三)又因竊盜、施用毒品、竊盜等案件，經本
    院先後以97年度簡字第6535號、97年度簡字第8739號、97年
    度簡字第7008號各判決處有期徒刑3 月、4 月、3 月確定(
    嗣經本院以98年度聲字第1136號裁定定其應執行刑8 月確定
    ) ；(四)再因施用毒品案件，經本院以98年度訴字第1805號判
    決處有期徒刑10月，經與上揭(三)部分接續執行，於99年7 月
    22日因假釋出監，所餘刑期交付保護管束，於99年10月12
    日保護管束期滿，假釋未經撤銷，未執行之刑以已執行論(
    於本案構成累犯) 。猶不知悔改，明知海洛因、甲基安非他
    命分別為毒品危害防制條例列管之第一級、第二級毒品，不
    得施用，仍基於施用第一級毒品海洛因、第二級毒品甲基安
    非他命之犯意，於100 年7 月5 日18時許，在新北市○○區
    ○○路63號「華江賓館」505 室內，分別以將海洛因置於注
    射針筒內加水注射及將甲基安非他命置於玻璃球內( 未扣案
    ) 燒烤後吸食其煙霧之方式，施用海洛因及甲基安非他命各
    一次( 起訴書略載施用甲基安非他命之時間、地點、方式，
    及將甲基安非他命均誤載為安非他命部分，茲予補充更正)
    。嗣於100 年7 月6 日13時10分許，為警於華江賓館505 室
    內查獲，並扣得海洛因2 包( 淨重0.277 公克，驗餘淨重
    0.275 公克) 及葉冠廷所用，供其注射海洛因所使用之注射
    針筒1 支。經警採尿檢驗，發現其尿液呈嗎啡、可待因及甲
    基安非他命陽性反應，始知上情。
二、案經新北市政府警察局海山分局移送偵辦臺灣板橋地方法院
    檢察署檢察官偵查後提起公訴。
    理  由
一、程序方面：按除被告所犯為死刑、無期徒刑、最輕本刑為3
    年以上有期徒刑之罪或高等法院管轄第一審案件者外，於第
    一次審判期日前之準備程序進行中，被告先就被訴事實為有
    罪之陳述時，審判長得告知被告簡式審判程序之旨，並聽取
    當事人、代理人、辯護人及輔佐人之意見後，裁定進行簡式
    審判程序，刑事訴訟法第273 條之1 第1 項定有明文。經核
    ，本案被告葉冠廷所犯係死刑、無期徒刑、最輕本刑為3 年
    以上有期徒刑以外之罪，其於準備程序中就被訴事實為有罪
    之陳述，經法官告知簡式審判程序之旨，並聽取公訴人、被
    告之意見後，本院爰依首揭規定，合議裁定由受命法官獨任
    進行簡式審判程序，合先敘明。
二、經查，上揭事實，業據被告於本院準備程序及審理時均坦承
    不諱，而被告於前揭時、地為警所採尿液經送臺灣檢驗科技
    股份有限公司檢驗結果，發現確有嗎啡、可待因、甲基安非
    他命陽性反應，並有該公司100 年7 月19日濫用藥物檢驗報
    告、臺北縣政府警察局海山分局毒品案件尿液檢體編號及姓
    名對照表各1 份在卷可憑；再被告為警查獲時，在其身上所
    扣得之白色粉塊2 包經送驗結果，均檢出第一級毒品海洛因
    成份，則有搜索扣押筆錄、扣押物品目錄表、交通民用航空
    局航空醫務中心100 年7 月22日航藥鑑字第1003872 號毒品
    鑑定書乙份附卷足佐，此外，並有注射針筒1 支扣案足佐，
    因認被告之自白與事實相符，堪予採信。又被告前因施用毒
    品案件，經送觀察、勒戒後，認無繼續施用毒品之傾向，經
    臺灣板橋地方法院檢察署檢察官以87年度偵字第17512 號為
    不起訴處分確定，然其於觀察、勒戒執行完畢5 年內，旋即
    反覆再犯如事實欄一編號(二)所載之施用毒品犯行，而經本院
    裁定送強制戒治並判刑確定等情，有臺灣高等法院被告前案
    紀錄表附卷可憑，被告既已於觀察、勒戒5 年內再犯施用毒
    品，顯見其再犯率甚高，原實施觀察、勒戒，已無法收其實
    效，即應直接依該條例第10條處罰（最高法院97年度第5次
    刑事庭會議決議、98年度台非字第12號、第56號判決意旨參
    照）。綜上所述，本件罪證明確，被告犯行洵堪認定，應予
    依法論科。
三、按海洛因及甲基安非他命分別係毒品危害防制條例第2 條第
    2 項第1 款、第2 款所規定之第一級毒品及第二級毒品，故
    核被告所為，係犯該條例第10條第1 項之施用第一級毒品罪
    及同條第2 項之施用第二級毒品罪，其施用前持有海洛因、
    甲基安非他命之低度行為，應為施用之高度行為所吸收，不
    另論罪。被告所犯上開二罪，犯意有別，行為互殊，應予分
    論併罰。又被告前有如事實欄所載之論罪科刑執行情形，有
    臺灣高等法院被告前案紀錄表附卷可憑，其於受徒刑執行完
    畢後5 年內，故意再犯本件有期徒刑以上之罪，為累犯，均
    應依刑法第47條第1 項加重其刑。爰審酌被告前經觀察勒戒
    仍未能戒斷其施用毒品之惡習，惟其犯後坦承其過，態度良
    好，核施用毒品屬於自殘行為，犯罪手段尚屬輕微，及其犯
    罪動機、目的、生活狀況、智識程度、所生危害等一切情狀
    ，分別量處如主文所示之刑，及定其應執行刑，以資懲儆。
四、扣案之海洛因2 包（驗餘淨重合計0.275 公克），不問屬於
    犯人與否，均應依毒品危害防制條例第18條第1 項前段規定
    ，沒收銷燬之。至扣案包裝上開海洛因之空塑膠袋1 只，係
    被告所有，用於包裹毒品，防其裸露、潮濕，便於攜帶持有
    ，並非不可分離，係預備供被告犯本案施用第一級毒品罪所
    用之物；扣案之注射針筒1 支，亦係被告所有，供其施用海
    洛因所用之物，業據被告供承明確，均應依刑法第38條第1
    項第2 款之規定宣告沒收之。
據上論斷，應依刑事訴訟法第273 條之1 第1 項、第299 條第1
項前段，毒品危害防制條例第10條第1 項、第2 項、第18條第1
項前段，刑法第11條前段、第47條第1 項、第51條第5 款、第38
條第1項第2款，判決如主文。
本案經檢察官林錦鴻到庭執行職務。
中    華    民    國   100    年    10    月    25    日
                  刑事第十庭    法  官    陳昭筠
以上正本證明與原本無異。
如不服本判決應於送達後10日內向本院提出上訴狀。
                                書記官    黃文儀
中    華    民    國   100    年    10    月    28    日
附錄本案論罪科刑法條全文
毒品危害防制條例第10條
施用第一級毒品者，處 6 月以上 5 年以下有期徒刑。
施用第二級毒品者，處 3 年以下有期徒刑。